【裁判字號】    99,交抗,1948
【裁判日期】    991028
【裁判案由】    違反道路交通管理處罰條例
【裁判全文】
臺灣高等法院交通事件裁定            99年度交抗字第1948號
抗  告  人
即受處分人  甲○○
上列抗告人因違反道路交通管理處罰條例案件，不服臺灣板橋地
方法院所為中華民國99年9月3日99年度交聲字第2682號裁定（原
處分案號：臺北市交通事件裁決所北市裁罰字第裁22-CZ0000000
號裁決書），提起抗告，本院裁定如下：
    主  文
抗告駁回。
    理  由
一、按汽機車駕駛人，行車速度，超過規定之最高時速，或低於
    規定之最低時速，除有第43條第1項第2款情形外，處新臺幣
     (下同)1,200元以上2,400元以下罰鍰，並記違規點數1點，
    道路交通管理處罰條例第40條、第3條第8款、第63條第 1項
    第 1款分別定有明文。又依違反道路交通管理事件統一裁罰
    基準及處理細則所訂之違反道路交通管理事件統一裁罰基準
    表，亦明定機車駕駛人行車速度，超過規定之最高時速20公
    里以上未滿40公里，而於期限內到案聽候裁決者，處 1,400
    元罰鍰，並記違規點數1點。
二、聲明異議意旨略以：臺北縣板橋市○○路往土城方向，在萬
    板橋下已有一具測速器，但往中和、永和方向卻無，既然警
    車停放在往中和、永和的方向上，則測速器應該拍照舉發的
    是往該方向行駛的汽機車；如果要拍照舉發往土城方向超速
    的汽機車，則測速器應放在該方向的右邊旁邊的空地上，而
    非置於中間的分隔島，以類似偷拍的方式來拍照舉發，為此
    聲明異議，請求撤銷原處分云云。
三、抗告意旨略以：在萬板橋下已經有一具測速照相器，有必要
    在此之前，另在中間分隔島上放測速器嗎？且舉發員警躲在
    警車裡，是否可以取締云云。
四、經查：
  (一)抗告人即受處分人甲○○於民國99年6月20日下午7時31分許
    ，騎乘車牌號碼 MFV-786號重型機車，行經限速50公里之臺
    北縣板橋市○○路(往土城方向)，為警以測速器測得該車以
    時速87公里之速度超速行駛，經臺北縣政府警察局海山分局
    員警以「超速37公里」之違規事實逕行舉發等情，為受處分
    人所不爭執，復有臺北縣政府警察局99年 6月30日北縣警交
    字第CZ0000000號舉發違反道路交通管理事件通知單1紙暨舉
    發照片1張、臺北市政府警察局海山分局99年7月27日北縣警
    海交裁字第0990030192號函 1份在卷可佐，此部分事實堪以
    認定。
  (二)本件舉發員警於舉發當日晚間7至9時執行防制危險駕車及超
    速勤務，因往土城方向並無路肩適合停放警用車輛，為免影
    響車流及行車安全，除於環河路往土城方向高架橋編號 P64
    橋墩處中央分隔島上架設測速器外，並將車輛停於對向車道
    ；且光復橋下已設有速限50公里及「常有測速照相」警告標
    誌，員警舉發違規係因該路段夜間事故頻仍，為維護用路人
    安全，方於該處架設測速器，以期收保護之效，有上開臺北
    縣政府警察局海山分局書函可稽。是本件舉發員警係依據舉
    發現場之道路實際狀況，而在中央分隔島上架設測速器，並
    且該路段已設有測速照相之明顯標示，並無受處分人所稱本
    件以類似偷拍的方式來拍照舉發之情形。況駕駛人本應遵守
    速限行駛，方能確保行車安全，尚不得以員警擺放測速器之
    位置或其他個人之因素為由，而任意超速行駛，故受處分人
    上開所辯測速器應如何放置、警員躲在警車內，不能取締等
    節，係其個人主觀意見，要無可採，無從據為免罰之事由。
五、綜據上述，本件受處分人確有「行車速度，超過規定之最高
    時速20公里以上未滿40公里」之違規行為，原處分機關依道
    路交通管理處罰條例第40條、第63條第1項第1款及違反道路
    交通管理事件統一裁罰基準及處理細則所訂違反道路交通管
    理事件統一裁罰基準表規定，裁處罰鍰 1,200元，並記違規
    點數 1點，核無違誤。原審法院調查後亦同此認定，而駁回
    其異議之聲明，認事用法並無違誤。受處分人猶執前詞，徒
    憑己見，任意指摘原處分及原裁定不當，提起本件抗告，為
    無理由，應駁回之。
據上論斷，依道路交通管理處罰條例第89條、刑事訴訟法第 412
條，裁定如主文。
中    華    民    國    99    年    10    月    28    日
                  刑事第十三庭  審判長法  官  曾德水
                                      法  官  王復生
                                      法  官  宋松璟
以上正本證明與原本無異。
不得再抗告。
                                      書記官  蘇秋
中    華    民    國    99    年    10    月    29    日

司法院資訊處製作；財團法人民間司法改革基金會備份。
